# 关于研发资本化问题求教陈版主

提问人：409910318 时间：2020-01-01 17:18:33
在研发资本化过程中最后形成的发电机（可以正常使用），但是和行业类似产品没有竞争力，导致无法批量生产。
请教陈版主 2 个问题
这个发电机可以直接当做研发失败一次性从研发资本化转研发费用化吗？
这个已经转为固定资产使用了一段时间，准备出售了，净值部分可以转到研发费用化吗？

回答人：chenyiwei
这种情况首先要考虑的是前期开发支出资本化是否合理，是否构成前期差错。
理论上，对此时形成的可以使用但没有市场竞争力的新产品，如果确定作为本企业固定资产使用的，则应根据《企业会计准则第 8 号——资产减值》的规定谨慎计算其未来可收回金额，从研发支出转入固定资产的金额不超过结转时点测算的可收回金额。其余部分研发支出予以费用化处理。